Inventaris van het archief van het Ministerie van Financiën: Directie Directe Belastingen, 1945-1987
Nationaal Archief, Den Haag
- Heffing van Rijksbelastingen 1945-2001, 065
  - Het afwijzen of toewijzen van verzoeken, onder het stellen van voorwaarden, inzake het als niet als gestaakt bedrijf beschouwen ingeval een niet in de vorm van een NV en vanaf 1971 een NV/BV met beperkte aansprakelijkheid gedreven onderneming wordt omgezet in een wel in zodanige vorm gedreven on
    - Overdrachtsbelasting. Schenkingsrecht. Fusie van coöperatieve verenigingen. Verkoop- en productievereniging van Aardappelmeel en Derivaten Avebe GA te Veendam., 1971-1973; 904; 1.713.413
  - Het in overeenstemming met de ministers van Economische Zaken en Sociale Zaken (vanaf 1989, bij ministeriële regeling) verhogen of verlagen of (vanaf 1980) op nihil stellen of (vanaf 1989 afwijken van de percentages, op grond van conjuncturele overwegingen (1978-1980), van het aangewezen (vanaf 1985) gedeelte van het investeringsbedrag dat wordt aangemerkt als investeringsbijdrage voor de verwerving of verbetering van in de Wet genoemde bedrijfsmiddelen en voortbrengingskosten, vanaf 1980, in het algemeen of voor bepaalde groepen van bedrijfsmiddelen. 1978-1989, 265
    Grondslag: Wet op de inkomstenbelasting 1964, vanaf wijziging Wet 29-6-1978, Stb. 368, art. 368, art. 61a.3, vervallen 28-12-1989, Stb. 601.
    - Toekenning premies met betrekking tot de Wet Investeringsrekening aan Océ Nederland BV ter zake van naar het buitenland verhuurde kopieerapparaten., 1978-1982; 1099; 1.713.413.029.7; pak
  - Het opstellen van voorwaarden waaraan vennootschappen welke uitsluitend ten doel hebben de verkrijging, het beheer, het bezit en de vervreemding hetzij van effecten hetzij van effecten en andere zaken welke naar hun aard bron van inkomen kunnen zijn, om voor vrijstelling van dividendbelasting in aanmerking te komen. 1945-1965, 325
    Grondslag: Besluit op de dividendbelasting 1941, vanaf wijziging bij Besluit 27-5-1942 VB. 65, art. 2a onder 2B, gewijzigd bij wijziging Wet 27-6-1963, Stb. 374 in art. 2.1, onder 2B.
    - Toepassing van het artikel 2a, onder 2, letter b, van het Besluit op de Dividendbelasting 1941 ten aanzien van de Veluwse Gasmaatschappij., 1960-1961; 1365; 2065
  - Het vaststellen, wijzigen en intrekken van het aangifteformulier van de vennootschapsbelasting. 1945-1969, 450
    Grondslag: Besluit op de vennootschapsbelasting 1942, art. 29.2.
    - Vaststelling aangiftebiljetten A en C voor de vennootschapsbelasting voor binnenlandse en buitenlandse belastingplichtigen., 1956-1968; 787; 07.353.21:1.714.526
  - Het voorbereiden, wijzigen en intrekken van algemene maatregelen van bestuur: - Houdende regels met betrekking tot bij verzekeringsondernemingen toelaatbaar te achten reserves. - Houdende regels, onder daarbij te stellen voorwaarden, betreffende de egalisatiereserve in de zin van de Zesde aanvullingsbeschikking vennootschapsbelasting 1942. 1969-, 486
    Grondslag: Wet op de vennootschapsbelasting 1969, art. 29 en 31.3d.
    - Zesde Aanvullingsbeschikking Vennootschapsbelasting 1942., 1962-1963; 1350; A 3957
  - Het afwijzen of toewijzen, onder voorwaarden, van verzoeken om uitstel of kwijting van bedragen voor belastingschuldigen van de vermogensaanwasbelasting en de vermogensheffing ineens in verband met het niet binnen de termijn of anders dan met buitengewoon bezwaar kunnen voldoen van de schuld. 1950-, 549
    Grondslag: Beschikking van 4-7-1950, no. 220, Stcrt. 128, ter uitvoering van art. 49, eerste lid, letter b, van de Wet Vermogensaanwasbelasting en art. 34, eerste lid, letter b, van de Wet vermogensheffing ineens, art. 3, 4.
    - Beschikking inzake de inbetalingneming van andere zaken dan geld, ter gedeeltelijke voldoening van een aanslag in de vermogensaanwasbelasting van de Duitse ex-Keizer en Kroonprins van Pruisen Willem de Tweede Friedrich Wilhelm Victor Albert Prinz von Preussen., 1951-1961; 1358; 628; pak
  - Het, samen met de minister van Onderwijs, Kunsten en Wetenschappen, afwijzen of toewijzen van verzoeken om voorwerpen niet tot het vermogen te rekenen voor de vermogensheffing ineens na het beoordelen of voorwerpen van kunstwaarde of wetenschappelijke waarde zijn en geschikt zijn om in bruikleen geven aan musea, onder daarbij te stellen regels, en indien belastingplichtige aannemelijk heeft kunnen maken dat hij de voorwerpen reeds op 9 mei 1940 in bezit had. 1947, 551
    Grondslag: Wet vermogensheffing ineens, art. 8.1.
    - Vrijstelling van voorwerpen van kunst en wetenschap van D.G. Beuningen., 1958; 1342
  - Het geven, wijzigen en intrekken van (nadere/bindende) regels/ministeriële regelingen: - Betreffende het aanwijzen als inhoudingsplichtige van hen die niet binnen het Rijk wonen of gevestigd zijn doch binnen het Rijk een of meer personen in dienst hebben; vanaf wijziging Wet 27-4-1989, Stb. 122: 'bij ministeriële regeling'. - Betreffende het aanwijzen van internationale organisaties en vertegenwoordigers en functionarissen daarvan die niet als inhoudingsplichtige voor de loonbelasting worden beschouwd (vanaf wijziging Wet 27-4-1989, Stb. 122 'bij ministeriële regeling'). - Betreffende het bepalen dat werknemers wier lonen uitbetaald door een door de minister van Sociale Zaken en Volksgezondheid, ten behoeve van de uitvoering van de sociale verzekeringswetten erkend administratiekantoor, voor de toepassing van deze Wet geacht worden in dienstbetrekking te staan tot dat kantoor (vanaf wijziging Wet 27-4-1989, Stb. 122 'bij ministeriële regeling'). - Houdende het aanwijzen als inhoudingsplichtige van andere personen dan de aangewezene of onthevene van de verplichting als inhoudingsplichtigen genoemd in art. 6 en 7 te fungeren, in overeenstemming met de minister van Sociale Zaken en Volksgezondheid, met betrekking tot degene, die een thuiswerker als hulp bij het verrichten van de arbeid bijstaat (8.2a), degene, die als musicus of anderszins als artiest optreedt, Zie voor rest handeling het Rapport Institutionele Onderzoek. 1965-, 105
    Grondslag: Wet op de loonbelasting 1964, art. 6.2b, 6.3, gewijzigd bij wijziging Wet 13-12-1989, Stb. 554 in art. 6.4, art. 8.1, 8.2, 11.2, 11.8, vervallen bij wijziging Wet 27-4-1989, Stb. 123, art. 12, 13.2, 14.2, vanaf wijziging Wet 24-12-1970, Stb. 604, art. 15, vervallen bij wijziging Wet 27-4-1989, Stb. 122, art. 15.1, vanaf wijziging 24-12-1970, Stb. 604, art. 15, vervallen bij wijziging Wet 27-4-1989, Stb. 122, art. 15.3, vervallen bij wijziging Wet 24-12-1970, Stb. 604, art. 15.a, vanaf wijziging Wet 23-4-1971, Stb. 260, vervallen bij wijziging Wet 27-4-1989, Stb. 122, art. 20.4, gewijzigd bij Wet 30-7-1965, Stb. 347, art. IX in art. 20.5, gewijzigd bij Wet 20-12-1968, Stb. 693, art. II in art. 20.6, vervallen bij wijziging Wet 18-12-1969, Stb. 554, art. IV, art. 21.2, vervallen en komt bij wijziging Wet 16-11-1972, Stb. 614 terug in art. 23, art. 22.5, vervallen bij wijziging Wet 16-11-1972, Stb. 614 en komt terug in art. 26.5, art. 25.4, vanaf wijziging Wet 16-11-1972, Stb. 614, gewijzigd in art. 22.4, vervallen bij wijziging Wet 20-12-1984, Stb. 649, art. 28.1, gewijzigd bij wijziging Wet 30-10-1985, Stb. 591 in art. 28, gewijzigd bij wijziging Wet 27-4-1989, Stb. 122 in art. 28.1, art. 29.1, 30.1, vanaf wijziging Wet van 16-11-1972, Stb. 614, 30.2, gewijzigd bij wijziging Wet 21-6-1980, Stb. 334 in art. 30.3, vervangen bij wijziging Wet 20-12-1984, Stb. 649 door art. 30.2 (zie afzonderlijke handeling), art. 33.2, art. 3.3, vanaf wijziging Wet 20-7-1967, Stb. 396, art. XXII, art. 18.2c, vanaf wijziging 24-12-1970, Stb. 604, gewijzigd bij wijziging Wet 20-12-1979, Stb. 709 in art. 18.3c, vervallen bij wijziging Wet 20-12-1984, Stb. 649, art. 18.3, vanaf wijziging 24-12-1970, Stb. 604, gewijzigd bij wijziging Wet 20-12-1979, Stb. 709 in art. 18.4, gewijzigd bij wijziging Wet 30-3-1983, Stb. 146 in art. 18.6, vervallen bij wijziging Wet 20-12-1984, Stb. 649.
    - Toepassing van het artikel 6, tweede lid, letter b, van de Wet op de Loonbelasting 1964., 1966-1989; div. nrs
      - Een groothandel in textiel te Mouscron (België), 1966, 1364; OA 1964
      - L.B. de Hoop te Antwerpen, 1966-1971, 1362; OA 2042
      - NV Mercantile Engineers and Contractors te Antwerpen (B), 1988-1989, 1383; 80/10495
      - Rabewerk te Bad Essen (D), 1988-1989, 1384; 80/10495
      - Vennootschap S.N. Elf Aquitaine te Parijs (F), 1988-1989, 1387; 80/10495
      - AT & Management Services Inc. (USA), 1989, 1380; 80/10496
      - Dow Chemical Overseas Management Company te Midland (USA), 1989, 1373; 80/10496
      - Dow Europe SA te Hargen (Zwitserland), 1989, 1374; 80/10496
      - Glaverbel NV te Brussel (België), 1989, 1377; 80/10496
      - Heinz Wagner GmbH und Co. KG te Keulen (BRD), 1989, 1381; 80/10496
      - Matsuura Machinery Corporation te Fukui (Japan), 1989, 1388; 80/10495
      - Metalim NV te Overspelt (B), 1989, 1385; 80/10495
      - NV Jo Nicolaï en Co. te Sint-Truiden (België), 1989, 1375; 80/10496
      - Reederei und Spedition Braunkohle GmbH te Wesseling (BRD), 1989, 1376; 80/10496
      - Rodeco S.A. te Dison (B), 1989, 1382; 80/10495
      - Royal Copenhagen A/S te Frederikshaven (DK), 1989, 1389; 80/10495
      - Schlumberger Offshore Services te Londen, 1989, 1372; 80/10496
      - Stichting Theater De Stort te Rotterdam, 1989, 1386; 80/10496
      - SWIFT, S.C. te La Hulpe (België), 1989, 1371; 80/10496
      - SWIFT te Culpeper (USA), 1989, 1379; 80/10496
      - Tokuden Co. Ltd. te Kyoto (Japan), 1989, 1378; 80/10496
    - Wijziging van de Provinciewet met betrekking tot de vergoedingen aan de leden van de Provinciale Staten en enige daarmee verband houdende voorzieningen., 1978-1979; 18; 1.713.152
    - Belastingheffing over uitkeringen voor niet-meetbare invaliditeitskosten., 1985-1986; 1085; 1.713.151.2